【裁判字號】    88,訴,179
【裁判日期】    890411
【裁判案由】    毒品危害防制條例
【裁判全文】
臺灣士林地方法院刑事判決                          八十八年度訴字第一七九號
    公  訴  人  臺灣士林地方法院檢察署檢察官
    被      告  乙○○
                癸○○
    共同指定辯護人  本院公設辯護人  林龍輝
    被      告  庚○○
    指定辯護人  本院公設辯護人  姜惠如
右列被告因違反毒品危害防制條例案件，經檢察官提起公訴 (八十七年度偵字第七三
六二號)，本院判決如左：
    主  文
乙○○共同連續販賣第二級毒品，累犯，處有期徒刑柒年貳月。扣案之第二級毒品安
非他命柒包（驗餘淨重一二點一四四五公克）沒收銷燬之；分裝用塑膠管一支、分裝
塑膠袋二百四十個均沒收。
庚○○共同連續販賣第二級毒品，累犯，處有期徒刑柒年貳月。扣案之第二級毒品安
非他命柒包（驗餘淨重一二點一四四五公克）沒收銷燬之。
乙○○販賣第二級毒品所得新台幣貳萬零伍佰元沒收之，如全部或一部不能沒收時，
以其財產抵償之。乙○○與庚○○共同販賣第二級毒品所得新台幣壹萬伍仟元沒收之
，如全部或一部不能沒收時，以其等財產抵償之。
癸○○無罪。
    事  實
一、乙○○前有違反麻醉藥品管理條例等前科多次，其中於民國八十四年間，因違反
    麻醉藥品管理條例案件，經本院判處有期徒刑三月，又於八十五年犯竊盜罪，經
    本院判處有期徒刑三月，經定執行刑五月，於八十五年九月二十七日執行完畢；
    又於八十五年間因違反麻醉藥品管理條例等案件，經本院判處有期徒刑八月確定
    ，於八十七年五月十九日縮刑期滿執行完畢。庚○○前於八十六年間因違反麻醉
    藥品管理條例案件，經本院判處有期徒刑五月確定，於八十六年十二月十九日易
    科罰金執行完畢。
二、詎乙○○、庚○○等二人均仍不知悛悔，乙○○復基於意圖不法營利之概括犯意
    ，自八十七年五月間起，多次以每半兩約新台幣（下同）二萬元至二萬五千元之
    價格，在國道高速公路汐止交流道，向不詳姓名之「小玉」，及在關渡、蘆洲等
    地，向不詳姓名之「小陳」購入第二級毒品甲基安非他命（以下簡稱安非他命）
    。繼而與欲購買安非他命之戊○○、丙○○、辛○○等及其他不詳姓名、年籍之
    人以電話聯絡，同年七月起並以臺北縣淡水鎮北投子八十七之二號五樓癸○○租
    屋處為聯絡據點，由乙○○約定交貨地點及方式，嗣由乙○○親自送安非他命至
    臺北縣淡水鎮○○路之淡江保齡球館或其他不詳之地點等處，販售價格為每公克
    二千元以上，賺取其間之差價；或由乙○○委由知情之庚○○，二人基於共同犯
    意之聯絡，及概括之犯意，由庚○○運送安非他命至台北縣三芝鄉、淡水鎮水碓
    、及登輝大道等處，交予不詳姓名之買毒者，並收回價金交予乙○○，每次三至
    五千元，共約五、六次，惟庚○○並未收受任何運送毒品之對價利益，僅在需用
    安非他命時，由乙○○無償提供。其間乙○○單獨連續二次販賣安非他命予戊○○，價格均為三千元；連續三次販賣安非他命予丙○○，價格各為一千元、二千
    元、一千五百元；連續販賣安非他命予辛○○，每次價格均為五千元，每一、二
    個月一次。迨至八十七年八月四日下午八時十分許，經警至臺北縣淡水鎮北投子
    八十七之二號五樓處查獲乙○○、癸○○、庚○○三人，並扣得乙○○所有，供
    販賣及施用之安非他命七包（淨重十二．一八六六公克，取Ｏ‧Ｏ四二一公克鑑
    析用罄，餘十二．一四四五公克）、吸食器一組、玻璃吸管二支、乙○○所有之
    分裝用塑膠管一支、分裝塑膠袋二百四十個，並循線查知上情。
三、案經臺北縣警察局淡水分局移送臺灣士林地方法院檢察署檢察官偵查起訴。
    理  由
甲、有罪部份：
一、訊據被告乙○○否認右揭犯行，辯稱：自八十七年五至七月間，固曾販賣毒品安
    非他命予辛○○二、三次、丙○○一、二次、戊○○二、三次，渠等每次交付現
    金三千元、或五千元，惟伊本人亦共同出資，並由伊前往買回安非他命後，分予
    渠等，伊自己僅賺取一點安非他命施用云云，被告庚○○則矢口否認有何共同販
    賣毒品安非他命之犯行，辯稱：曾幫乙○○送過一次保齡球具予不詳之人，裡面
    是一包衛生紙包裝的東西，但未幫乙○○送過安非他命云云。經查，被告乙○○
    於警局訊問時已明白供認確有販賣安非他命之情，對於如何購買及販賣安非他命
    之情形，亦有詳細交代，另被告庚○○則自警訊以至檢察官偵訊中均明白承認確
    有為乙○○運送安非他命予其所交代之人，並收取販賣安非他命所得交予乙○○
    ，共送過五、六次，地點在三芝、水碓、及登輝大道等處（見台灣士林地方法院
    檢察署八十七年度偵字第七三六二號卷八十八年二月三日訊問筆錄）之事實，庚○○於本院通緝到案，於第一次訊問時尚供陳：八十七年五月間，乙○○曾打電
    話叫伊到上開癸○○租住處，拿一包以衛生紙包裝的東西，叫伊送到登輝大道保
    齡球館的公共電話旁，衛生紙裡裝安非他命，並沒有收錢回來等語（見本院八十
    九年一月六日訊問筆錄），雖已避重就輕，惟足見其確有為乙○○運送安非他命
    ，其事後又改稱送球具，裡面有一包衛生紙包裝的東西，不知何物云云，明顯係
    畏罪卸責之詞。另辛○○對於其向乙○○購買安非他命之情亦於偵訊中供陳詳明
    （見台灣士林地方法院檢察署八十七年度偵字第七三六二號卷八十七年十二月十
    一日訊問筆錄），戊○○、丙○○對於向乙○○購買安非他命一事，亦已於警訊
    中明白陳述，丙○○、辛○○嗣後翻異前供，丙○○改稱查獲當日因要交還呼叫
    器才聯絡乙○○云云，辛○○改稱每次與乙○○合資購買安非他命，分別出八千
    餘元、九千元，分到約半兩云云，無法解釋為何在警訊中為何明確陳述向乙○○
    買安非他命，其等事後顯為迴護被告而為不實之證詞，自不足採。乙○○另辯稱
    ：警訊中因遭刑求而為自白云云，然經到庭之員警子○○證稱：被告很配合，絕
    無刑求等語，又乙○○於偵查中亦未向檢察官陳述曾遭警刑求，其進入看守所健
    康檢查，身體並無外傷，且依其自述亦無內傷，此有台灣士林看守所八十八年四
    月十七日八八士所戒字第一二九三號函可稽，參以丙○○、辛○○均稱在警訊中
    未遭刑求（見本院八十八年五月四日、八月十日訊問筆錄），及癸○○稱未見到
    乙○○被刑求等語（見本院八十八年七月六日訊問筆錄），查無何證據可認定被
    告警訊中之自白係遭刑求所為，所辯不足採信，此外復有扣案之安非他命及多量
    之分裝塑膠袋等物品可資佐證，扣案疑似安非他命晶體，送驗結果，確檢出含有
    甲基安非他命成份，亦有憲兵司令部刑事支援中心所出具之八十七年九月七日（
    87）綱得字第一二一九二號鑑驗通知書附卷可參，被告等所辯無非卸責之詞，均
    不足採，本案事證明確，被告等之犯行均應堪認定。
二、按安非他命為毒品危害防制條例第二條所規定之第二級毒品。核被告乙○○、庚○○所為，均係犯毒品危害防制條例第四條第二項之販賣第二級毒品罪，其二人
    於販賣毒品前後之非法持有毒品之低度行為，當為販賣毒品之高度行為所吸收，
    不另論罪。其二人販賣毒品予不詳姓名之人部份，有犯意之聯絡，及行為之分擔
    ，均為共同正犯。其等先後多次販賣安非他命之犯行，時間緊接，犯罪構成要件
    相同，顯係基於概括之犯意反覆為之，為連續犯，依刑法第五十六條規定應論一
    罪，並加重其刑。被告乙○○、庚○○前有如事實欄所載之犯罪科刑情事，並經
    執行完畢，有台灣高等法院檢察署刑案資料簡覆表附卷可稽，其等於前案執行後
    五年內再犯本件有期徒刑以上刑之罪，為累犯，應依刑法第四十七條規定遞加重
    其刑（法定刑無期徒刑部分，依法不得加重其刑，僅就有期徒刑及併科罰金部分
    遞予加重其刑）。爰審酌被告等前均有非法施用毒品前科，應深知毒品之危害人
    體，竟販賣安非他命予他人施用，戕害他人身心健康，犯後猶飾詞卸責等一切情
    狀，量處如主文所示之刑。公訴人認被告乙○○等自八十七年二月間開始販賣毒
    品，惟查乙○○自八十六年九月三十日起在監執行，於八十七年五月十九日始縮
    刑執行完畢，有台灣高等法院檢察署刑案紀錄簡覆表在卷足憑，被告等不可能於
    八十七年二月間至五月十九日之間販賣毒品，堪以認定，公訴人認此部份，與前
    開有罪部份，有連續犯裁判上一罪之關係，爰不另為無罪之諭知。
三、被告乙○○連續二次販賣安非他命予戊○○，價格均為三千元，已據證人戊○○
    於警訊中指述明確，是其此部分犯罪所得為六千元。乙○○連續三次販賣安非他
    命予丙○○，價格各為一千元、二千元、一千五百元，已據證人丙○○於警訊中
    指述明確，是其此部分犯罪所得為四千五百元。乙○○連續自八十八年五月間（
    偵訊筆錄所載二月應係五月之誤）至八十八年七月間為止，販賣安非他命予辛○○，每次價格均為五千元，每一、二個月一次，已據證人辛○○於偵查中指述明
    確，詳細次數雖無法確定，惟可得確定之最低販賣次數為二次，應以此計算被告
    此部分販賣所得，以免溢計其犯罪所得，是被告乙○○販賣予辛○○之犯罪所得
    最低為一萬元。合計被告乙○○單獨販賣安非他命所得之財物，可得確定之最低
    數額為二萬零五百元。又被告乙○○、庚○○共同販賣安非他命予不詳姓名之人
    ，共約五、六次，每次三千元、或五千元，應以可得確定之最低販賣次數五次，
    最低販賣金額三千元，計算被告此部分販賣所得，核計為一萬五千元。均應依毒
    品危害防制條例第十九條第一項之規定沒收之，如全部或一部不能沒收時，以其
    財產抵償之。
四、扣案之安非他命柒包（驗餘淨重一二點一四四五公克）應依同條例第十八條第一
    項前段沒收銷燬之。另扣案之安非他命分裝塑膠管及分裝塑膠袋，均係屬被告乙○○所有，供犯罪所用之物，此業據乙○○於警訊中陳述明確，爰依刑法第三十
    八條第一項第二款規定宣告沒收之。其餘扣案物品，並非專供被告犯罪所用，且
    非違禁物，爰不諭知沒收。
五、檢察官聲請併案部份指：（一）庚○○於八十七年十一月十二日下午四時許，在
    台北縣汐止市○○路附近販賣安非他命予甲○○（臺灣士林地方法院檢察署八十
    七年度偵字第一○八二○號卷）。（二）庚○○於八十八年三月十二日，販賣安
    非他命予吳榮峰（臺灣士林地方法院檢察署八十七年度偵字第三二六二號卷）。
    （三）庚○○於八十七年六月中旬，在台北市○○○路一六六號前，以三千元之
    價格販賣安非他命予丁○○。（四）庚○○於八十七年十一月二十三日起，受雇
    於壬○○，運送安非他命予己○○。其中（一）至（三）部份，公訴人指被告庚○○涉嫌販賣安非他命，均僅有甲○○、吳榮峰、丁○○之指證，尚無其他佐證
    ，且吳榮峰、丁○○前後指證又不同，無從認定庚○○有此（一）至（三）部份
    犯罪。（四）部份，庚○○於警訊及偵查中，雖自白其為壬○○運毒，惟為壬○○所否認，庚○○於本院調查中又改稱為「小蔡」運毒，其前後自白不一，無從
    遽以認定庚○○此部份販毒犯行。均無從併予審理。
乙、無罪部份：
一、公訴意旨略以：癸○○自八十七年二月間起，在臺北縣淡水鎮北投子八十七之二
    號五樓租屋處，與乙○○、庚○○基於共同犯意之連絡，與乙○○共同出資，由
    乙○○負責購買安非他命，並由乙○○負責聯絡購毒之人，由乙○○、癸○○送
    貨收錢，或由乙○○委由庚○○送貨收錢，販毒所得供三人花用，計販賣安非他
    命予戊○○、丙○○、辛○○等人多次云云，因認癸○○涉有毒品危害防制條例
    第四條第二項之販賣毒品罪嫌。
二、訊據被告癸○○否認右開犯行，辯稱：伊有與被告乙○○共同出資五千元及一萬
    元，購入安非他命，供自己施用，伊並未販賣，也未替乙○○運送毒品，因另一
    人在警局被打，伊害怕所以說與乙○○共同出資販賣等語，公訴人認癸○○涉有
    上開罪嫌，係以乙○○、癸○○二人於警訊中之自白，及上開扣案之安非他命等
    物為證。經查癸○○於警訊中雖承稱出資一萬元，交予乙○○運作，由乙○○聯
    絡買家，再分工交貨收錢，有時由伊，有時由庚○○出面販賣，所得利益作為租
    金、吃飯、及雜項開支，再抽取些許安毒供大家吸食用，販售所得由乙○○保管
    ，要用錢時，即向乙○○索取云云，惟經核與乙○○於警訊中所稱伊每次以二萬
    元買入二兩安非他命，再以每公克二千元以上賣出，如沒空就叫庚○○與癸○○
    幫伊送安非他命，伊等若需要安非他命，就由伊提供施用等情，其二人所述關於
    是否合資買入安非他命販售，或由乙○○一人買入販售，及利益歸何人取得等，
    並不相符，又依庚○○於警訊及偵查中之供述，係稱為乙○○運毒，從未稱為癸○○運毒，再查戊○○、丙○○、辛○○等人亦從未指稱向癸○○取得毒品，癸○○於警訊中之自白，實難認為真實，而扣案之安非他命又均為乙○○所有，無
    任何佐證足以證明癸○○共同販賣安非他命，本院並依職權查無其他積極之證據
    ，足以證明癸○○有共同販賣安非他命之犯行，自應為無罪之諭知。
據上論斷，應依刑事訴訟法第二百九十九條第一項前段、第三百零一條第一項、毒品
危害防制條例第四條第二項、第十八條第一項、第十九條第一項、刑法第十一條前段
、第五十六條、第四十七條，判決如主文。
本案經檢察官李學玨到庭執行職務
中      華      民      國      八十九      年      四      月    十一  日
                                  臺灣士林地方法院刑事第二庭
                                          法  官  趙  文  卿
右正本證明與原本無異。
如不服本判決，應於判決送達後十日內，向本院提出上訴狀。
                                          書記官  吳  雅  菁
中      華      民      國      八十九      年      四      月    十五  日
附錄本案論罪科刑法條全文
毒品危害防制條例第四條第二項：
  製造、運輸、販賣第二級毒品者，處無期徒刑或七年以上有期徒刑，得併科新臺幣
  七百萬元以下罰金。
毒品危害防制條例第十八條第一項：
  查獲之毒品及專供製造或施用毒品之器具，不問屬於犯人與否，均沒收銷燬之。但
  合於醫藥或研究之用者，得不予銷燬。
毒品危害防制條例第十九條第一項：
  犯第四條至第九條、第十二條、第十三條或第十四條第一項、第二項之罪者，其供
  犯罪所用或因犯罪所得之財物，均沒收之，如全部或一部不能沒收時，追徵其價額
  或以其財產抵償之。


司法院資訊處製作；財團法人民間司法改革基金會備份。
